# 企业会计制度

提问人：大葱拌牛肉 时间：2017-08-03 17:22:01
国有企业在 2007 年时必须执行企业会计准则吗？如果这个国有企业自 2016 年 1 月 1 日起由企业会计制度改为企业会计准则的话，我们出 2016 年报告的时候，期初数的调整作为差错更正还是说会计政策变更？

回答人：chenyiwei
参考国务院国资委发布的“关于中央企业执行《企业会计准则》有关事项的通知”（国资发评价[2007]38号）及其补充通知（国资厅发评价[2007]60号）。在 2007 年度，绝大部分中央企业的集团本部并未执行新准则。但到 2008 年度，全部中央企业集团的本部均已执行新准则。 如果这个国有企业自 2016 年 1 月 1 日起由企业会计制度改为企业会计准则的话，我们出 2016 年报告的时候，期初数的调整应按 38 号准则等首次执行日衔接的特殊规定处理，即新准则首次执行日的调整，不同于日后的一般会计政策变更调整。根据相关规定需编制专门的调节表。